# 采矿权摊销核算的会计问题

提问人：yuehuawjg 时间：2012-06-28 00:10:36
公司采矿权按开采进度摊销进入当期生产成本，项目组有两种不同的意见，一是认为采矿权属于无形资产，其摊销理应在管理费用中核算；二是认为采矿权的摊销是与生产进度直接相关，是专门用于生产某种产品的，其所包含的经济利益是通过转入到所生产的产品中体现的，无形资产的摊销费用应构成产品成本的一部分，计入生产成本。 个人理解应按第二类意见将摊销额在生产成本中核算，不知大家的意见如何呢？希望指正。

回答人：chenyiwei
计入生产成本更合适。 《企业会计准则第 6 号——无形资产》第十七条：无形资产的摊销金额一般应当计入当期损益，其他会计准则另有规定的除外。 《企业会计准则第 1 号——存货》第八条：存货的其他成本，是指除采购成本、加工成本以外的，使存货达到目前场所和状态所发生的其他支出。 采矿权的摊销额构成了矿产品成本的必要组成部分，属于“使存货达到目前场所和状态所发生的其他支出”，符合计入存货成本的条件。

提问人：wzq7357 时间：2013-03-05 15:06:41
陈版主不好意思，挖坟挖出一个老帖子，按照你所说采矿权价款摊销进入成本，我也赞同。那么说如果该矿山还没有正式开采，还在为开采进行着矿井的基础设施建设，那么是不是应该等到正式规模开采才开始采矿权价款的摊销，这样才配比吧，那摊销是不是按照剩余使用年限摊销比较合适？（还有一种摊销说法是按照当年的实际开采量除以预计总开采量，总开采量等于采矿权证载明的年开采量乘以载明的开采年限。我觉得这种方法存在较大变数，而且不一定在使用年限内摊销的完。）

回答人：chenyiwei
采矿权更适合于采用产量法摊销，但也不禁止年限法。如果采用年限法的，我理解应当在权证注明的期限内（包括建设期）摊销，建设期内的摊销计入费用。如果按产量法摊销，则建设期基本不存在摊销问题。